臺灣嘉義地方法院刑事判決
110年度訴字第453號
公  訴  人  臺灣嘉義地方檢察署檢察官
被      告  謝政廷





指定辯護人  本院約聘辯護人張家慶  
上列被告因違反毒品危害防制條例案件，經檢察官提起公訴（11
0年度偵字第4898號），本院判決如下：
    主    文
謝政廷犯持有第二級毒品罪，處有期徒刑參月，如易科罰金，以
新臺幣壹仟元折算壹日；又犯意圖販賣而持有第三級毒品罪，處
有期徒刑壹年柒月。
扣案如附表所示物品，均沒收銷燬或沒收。
    犯 罪 事 實
一、謝政廷明知四氫大麻酚(俗稱大麻)、愷他命、4-甲基甲基卡
    西酮分別係毒品危害防制條例所列管之第二、三級毒品，依
    法不得持有及意圖販賣而持有。竟先為供己施用，而於民國
    110年5月11日17時許，在嘉義市西區友愛路「歌神KTV」停
    車場內，向真實姓名不詳之成年男子購買第三級毒品愷他命
    約55公克、含有第三級毒品4-甲基甲基卡西酮咖啡包30包及
    散裝含第三級毒品4-甲基甲基卡西酮粉末1包及大麻1包而持
    有之，嗣施用部分第三級毒品愷他命及含有第三級毒品4-甲
    基甲基卡西酮之咖啡包4包後，竟基於意圖販賣而持有第三
    級毒品之犯意，伺機對外販售予不特定人。嗣謝政廷於同日
    21時許，駕駛車牌號碼000-0000號自用小客車攜帶大麻、愷
    他命及毒品咖啡包停在嘉義市○區○○路000號前，經警方見謝
    政廷形跡可疑而上前盤查，當場查獲，並扣得第二級毒品大
    麻1包(驗餘淨重0.4556公克)、愷他命4包(純質淨重53.3367
    公克，驗餘總淨重50.6342公克)、散裝4-甲基甲基卡西酮粉
    末1包(驗餘淨重0.1382公克)、4-甲基甲基卡西酮毒品咖啡
    包26包(驗餘淨重約147.56公克)、夾鏈袋2包、電子磅秤1台
    與及IPHONE廠牌手機（含SIM卡1張）1支，始查悉上情。
二、案經嘉義市政府警察局第一分局報告臺灣嘉義地方檢察署檢
    察官偵查起訴。
    理    由
一、按被告以外之人於審判外之陳述，經當事人於審判程序同意
    作為證據，法院審酌該言詞陳述或書面陳述作成時之情況，
    認為適當者，亦得為證據；刑事訴訟法第159條之5第1 項定
    有明文。檢察官、被告暨其辯護人對於卷附各傳聞證據於本
    院行準備程序時均表示同意作為證據（見本院卷第50頁至第
    51頁、第105頁），且經本院於審理程序逐一提示予檢察官
    、被告暨其辯護人表示意見，並經本院審酌上開證據資料製
    作時之情況，並無違法不當之瑕疵，以之作為證據應屬適當
    ，復屬證明犯罪事實存否所必要者等情，而認卷附各傳聞證
    據合於刑事訴訟法第159條之5第1項之規定，因而均具證據
    能力。另其餘本判決所採之非供述證據亦均經法定程序取得
    ，無不得為證據之情形，自均有證據能力。
二、訊據被告就上開犯罪事實，於警詢、偵查及審理中均坦承不
    諱（見警卷第4頁，偵卷第11頁至第12頁，本院卷第49頁、
    第106頁），並有以下補強證據足憑：
(一)證人即當時同車之被告友人黃薪維於警詢中證稱扣案毒品均
    為被告所有等語(見警卷第11頁)、嘉義市政府警察局第一分
    局搜索扣押筆錄、扣押物品目錄表、應扣押之物證明書、扣
    案物品照片35幀、嘉義市政府警察局第一分局北鎮所查獲毒
    品危害防制條例案尿液送驗姓名對照表(見警卷第16頁至第2
    1頁、第23頁至第33頁、第35頁)；嘉義市政府警察局第一分
    局110年6月7日嘉市警一偵字第1100004588號函暨正修科技
    大學超微量研究科技中心尿液檢驗報告、嘉義市政府警察局
    第一分局110年7月5日嘉市警一偵字第1100004942號函暨衛
    生福利部草屯療養院鑑驗書、嘉義市政府警察局第一分局11
    0年8月27日嘉市警一偵字第1100006413號函暨內政部警政署
    刑事警察局110年8月10日刑鑑字第1100074356號鑑定書附卷
    可稽(見偵卷第28頁至第29頁、第31頁至第35頁、第41頁至
    第42頁)。又扣案之煙草1包，經鑑定第二級毒品四氫大麻酚
    (驗餘淨重0.4556公克)；扣案晶體4包，經鑑定含第三級毒
    品愷他命(純質淨重53.3367公克，驗餘總淨重50.6342公克)
    、散裝淡黃色粉末1包，經鑑定均含第三級毒品4-甲基甲基
    卡西酮(驗餘淨重0.1382公克)、咖啡包26包，經鑑定均含第
    三級毒品4-甲基甲基卡西酮(驗餘淨重約147.56公克)等情，
    有上開鑑定書及鑑驗書在卷可考。
(二)被告意圖營利販賣而持有第三級毒品及單純持有第二級毒品
    一節：
    觀之被告於上開偵查供稱：大麻沒有要賣要自己施用，毒品
    咖啡包買200元，打算賣300元；愷他命1公克買1650元，打
    算賣2000元，本來都是買來要自己吃，但是買太多才想分裝
    來賣等語，是被告購入之原因起初係為己施用而於購入後方
    有營利出售之意圖，且大麻並非欲販賣的標的等情，應堪認
    定。綜上，被告之任意性自白與事實相符，本案事證明確，
    上開犯行應可認定，應依法論科。
三、查四氫大麻酚(俗稱大麻)、愷他命、4-甲基甲基卡西酮分別
    係毒品危害防制條例第2條第2項第2款、第3款所規定之第二
    級及第三級毒品。是核被告所為，係犯毒品危害防制條例第
    11條第2項之持有第二級毒品罪及同條例第5條第3項之意圖
    販賣而持有第三級毒品罪。再被告意圖販賣而持有第三級毒
    品前持有第三級毒品之低度行為，其所持有之第三級毒品之
    重量，已達純質淨重已達5公克以上，故被告意圖販賣而持
    有第三級毒品前所持有第三級毒品行為，為意圖販賣而持有
    第三級毒品所吸收，不另論罪。被告上開二罪犯意各別、行
    為互殊，應分論併罰。公訴意旨認此部分應成立想像競合犯
    ，然被告持有第二級毒品部分係為施用而持有，而持有純質
    淨重5公克以上之第三級毒品，係意圖販賣，兩者犯意已然
    不同，且持有純質淨重5公克以上之第三級毒品行為已先被
    意圖販賣而持有第三級毒品所吸收，自無與持有第二級毒品
    部分有重疊之情形，故公訴意旨容有誤會（臺灣高等法院暨
    所屬法院105年法律座談會刑事類提案18號研討結果及理由
    參照）。再被告於偵查及審判中均自白上開意圖販賣而持有
    第三級毒品犯行，業如上述，合於毒品危害防制條例第17條
    第2項規定，自應就被告上開意圖販賣毒品而持有之犯行，
    依該條項規定減輕其刑。
四、爰審酌：（一）被告因自己施用，購入後因購入量多想賺取
    金錢而生販售第三級毒品及持有第二級毒品之動機、目的，
    此有上開被告陳述可佐；（二）查獲持有之第二級毒品數量
    為1包，意圖販賣而持有第三級毒品為愷他命4包、散裝4-甲
    基甲基卡西酮粉末1包、4-甲基甲基卡西酮毒品咖啡包26包
    ，購入後未賣出即遭查獲，始未釀成重大危害之犯罪手段及
    情節；（三）高職畢業之智識程度，此有個人戶籍資料查詢
    結果及被告陳述（見本院卷第17頁、第106頁）可憑；（四
    ）現已婚、無子女、入監前與父母同住、前從事油漆、經濟
    狀況普通之生活狀況，此有被告陳述、個人戶籍資料查詢結
    果可憑（見本院卷第17頁、第106頁）；（五）前有持有第
    三級毒品前科之素行，有臺灣高等法院被告前案紀錄表（見
    本院卷第14頁）；（六）被告於警、偵及本院均坦承犯行之
    犯後態度等一切情狀，分別量處如主文所示之刑，並就持有
    第二級毒品部分，諭知易科罰金之折算標準。
五、沒收部分：
(一)扣案之大麻1包（含其毒品沾黏無法析離之外包裝），爰依
    毒品危害防制條例第18條第1項前段規定，沒收銷燬之。
(二)扣案之愷他命4包（含其毒品沾黏無法析離之外包裝）、散
    裝4-甲基甲基卡西酮粉末1包（含其毒品沾黏無法析離之外
    包裝）、4-甲基甲基卡西酮毒品咖啡包26包（含其毒品沾黏
    無法析離之外包裝），均係供被告犯罪所用之物，且內含第
    三級毒品成分，業經鑑驗無誤屬違禁物，均依刑法第38條第
    1項規定宣告沒收之；至鑑驗用罄毒品部分，因已滅失，無
    庸再予宣告沒收。
(三)扣案之夾鏈袋2包、電子磅秤1台，為被告所有用以意圖販賣
    而持有第三級毒品所用之物，業據被告自承在卷(見本院卷
    第51頁、第106頁)，依毒品危害防制條例第19條第1項之規
    定，宣告沒收之。
(四)扣案之IPHONE廠牌手機（含SIM卡1張）1支，雖為被告所有
    ，然無證據證明跟本案有關，不宣告沒收。　　
據上論斷，應依刑事訴訟法第299條第1項前段(依刑事判決精簡
原則，僅記載程序法條)，判決如主文。
本案經檢察官郭志明提起公訴，檢察官楊麒嘉到庭執行職務。
中　　華　　民　　國　　110 　年　　11　　月　　30　　日
            刑事第八庭    審判長法  官  謝其達
                                法  官  盧伯璋
                                法  官  鄭諺霓
以上正本證明與原本無異。
如不服本判決應於收受判決後20日內向本院提出上訴書狀，並應
敘述具體理由；其未敘述上訴理由者，應於上訴期間屆滿後20日
內向本院補提理由書（均須按他造當事人之人數附繕本）「切勿
逕送上級法院」。
中　　華　　民　　國　　110 　年　　11　　月　　30　　日
                                書記官  林美足
附錄論罪科刑法條：
毒品危害防制條例第11條第2項
持有第二級毒品者，處二年以下有期徒刑、拘役或新臺幣二十萬
元以下罰金。
毒品危害防制條例第5條第3項
意圖販賣而持有第三級毒品者，處三年以上十年以下有期徒刑，
得併科新臺幣三百萬元以下罰金。
附表：
編號 物品名稱 數量  １ 四氫大麻酚 1包 (驗餘淨重0.4556公克)  ２ 愷他命 4包 (驗餘總淨重50.6342公克)  ３ 4-甲基甲基卡西酮粉末 1包 (驗餘淨重0.1382公克)  ４  4-甲基甲基卡西酮咖啡包 26包 (驗餘淨重約147.56公克)  ５ 夾鏈袋 2包  ６ 電子磅秤 1台